【裁判字號】    92,交簡上,127
【裁判日期】    920924
【裁判案由】    過失傷害
【裁判全文】
臺灣臺北地方法院刑事判決                      九十二年度交簡上字第一二七號
    上  訴  人
    即  被  告  甲○○
右上訴人即被告因過失傷害案件，不服本院台北簡易庭中華民國九十二年五月二十一
日所為九十二年度北交簡字第一一九六號刑事第一審簡易判決（聲請簡易判決處刑案
號：九十二年偵字第一○二一三號）提起上訴，本院管轄之第二審合議庭判決如左：
    主  文
上訴駁回。
甲○○緩刑貳年。
    事  實
一、甲○○於民國九十一年九月三十日下午，駕駛車號二Ｔ—五一三○號自小客車沿
    台北市○○路西往東行駛，於同日下午二時三十分許行經該路一八八巷口時欲左
    轉，原應注意汽車左轉彎時，應距交岔路口三十公尺前顯示方向燈或手勢，而當
    時天候陰、日間有自然光線、路面濕潤、無缺陷、無障礙物，視距良好，並無不
    能注意之情，竟疏未顯示方向燈或手勢即逕予左轉，撞及行駛在該自小客車左側
    、由乙○○騎乘之車號ＢＦＯ—三三五號重機車右側車身，致乙○○人車倒地，
    受有右膝挫傷、右手擦傷之傷害。甲○○於肇事後未被有偵查犯罪職權之機關或
    公務員發覺前，即主動向據報到場處理之台北市政府警察局萬華分局交通分隊警
    員坦承肇事接受裁判。
二、案經乙○○訴由臺灣臺北地方法院檢察署檢察官偵查後聲請簡易判決處刑。
    理  由
一、訊據被告甲○○對於右揭犯罪事實於本案審理中已供承不諱，核與告訴人乙○○
    針對本件事故發生經過之陳述相符，並有道路交通事故調查報告表、道路交通事
    故補充資料表、交通事故分析研判表、交通事故談話紀錄表、現場照片等件在卷
    可資佐證。而告訴人確因本件事故受有如事實欄所載之傷害，亦有西園醫院出具
    之診斷證明書附卷可稽。按汽車行駛至交岔路口，左轉彎時，應距交岔路口三十
    公尺前顯示方向燈或手勢，行至交岔路口中心處左轉，道路交通安全規則第一百
    零二條第一項第四款定有明文，被告為已考領駕照之駕駛人，對此誠難諉稱不知
    。而依道路交通事故調查報告表所載，事發當時雖天候陰，但日間有自然光線、
    路面濕潤、無缺陷、無障礙物，視距良好，並無不能注意之情事，被告竟於左轉
    前疏未顯示方向燈或手勢，致騎乘機車行駛在該車左方之告訴人，因無從預見被
    告欲駕車左轉之動態，故未能及時採取適當避讓措施而肇事，被告對本件事故之
    發生為有過失，至為顯明，告訴人之駕駛行為，則未見有何不當之處，被告空言
    指稱告訴人對本件事故之肇因與有過失，尚難採取。又被告之過失行為與告訴人
    因本件事故所受傷害間，有相當因果關係。綜上，本件事證明確，被告過失犯行
    洵堪認定，應依法論科。
二、核被告所為，係犯刑法第二百八十四條第一項前段之過失傷害罪。被告於肇事後
    未行離去，在未被有偵查犯罪職權之機關或公務員發覺前，即主動向據報到場處
    理之台北市政府警察局萬華分局交通分隊警員坦承肇事，有警製之自首調查表在
    卷可按，為對於未發覺之罪自首而接受裁判，應依刑法第六十二條前段規定減輕
    其刑。原審認被告被訴之犯罪行為事證明確，科處被告拘役二十日並諭知易科罰
    金之折算標準，認事用法並無違誤，量刑亦稱妥適，應予維持。被告雖提起上訴
    ，惟對於原審認定之犯罪事實亦不爭執，上訴並無理由，應予駁回。惟審酌被告
    前未曾受有期徒刑以上刑之宣告，有台灣高等法院被告全國前案紀錄表附卷可參
    ，念其素行尚佳，因一時疏忽而罹刑章，且犯後已與告訴人達成和解，未及於第
    一審辯論終結前撤回告訴，經此教訓後，應已知警惕，而無再犯之虞，本院因認
    對被告所宣告之刑，以暫不執行為適當，乃併予宣告緩刑二年，以啟自新。
據上論斷，依刑事訴訟法第四百五十五條之一第一項、第三項、第三百六十八條，刑
法第七十四條第一款，判決如主文。
本案經檢察官黃東焄到庭執行職務。
中      華      民      國      九十二      年     九     月    廿四    日
                                      臺灣臺北地方法院交通法庭
                                          審判長法  官  陳博文
                                                法  官  鄧德倩
                                                法  官  陳婷玉
右正本證明與原本無異。
不得上訴。
                                                書記官  陳弘文
中      華      民      國      九十二      年     九     月    廿四    日


司法院資訊處製作；財團法人民間司法改革基金會備份。
